Config:
  hfst:
    Gen: ../../../src/generator-gt-norm.hfst
    Morph: ../../../src/analyser-gt-norm.hfst
  xerox:
    Gen: ../../../src/generator-gt-norm.xfst
    Morph: ../../../src/analyser-gt-norm.xfst
    App: lookup

Tests:

  Verb - gayéed - ENGLISH : # CLASS_EED

     gayéed+V+SG+IMPV: gayéed
     gayéed+V+IMM+PRES: gayéedga
     gayéed+V+INTERR+SIMP+PRES: gayéed
     gayéed+V+SIMP+PRES: gayéedang
     gayéed+V+DIR+PAST: gayéedan
     gayéed+V+INTERR+PAST: gayéedaa
     gayéed+V+INDIR+PAST: gayéedaan
     gayéed+V+REL: gayéeds
     gayéed+V+REL+EVID: gayéedaas
     gayéed+V+NONFACT: gayéedang
     gayéed+V+PAST+NONFACT: gayéedaa.ang
     gayéed+V+INTERR+PRES+HAB: gayéedang
     gayéed+V+PRES+HAB: gayéedanggang
     gayéed+V+PRES+HAB+NONFACT: gayéedangang
     gayéed+V+DIR+PAST+HAB: gayéediinii
     gayéed+V+INTERR+PAST+HAB: gayéedaangaa
     gayéed+V+INDIR+PAST+HAB: gayéedaangaan
     gayéed+V+INTERR+FUT+LONG: gayéedäsaa
     gayéed+V+INTERR+FUT+SHORT: gayéedäs
     gayéed+V+SIMP+FUT: gayéedäsaang
     gayéed+V+IMM+FUT: gayéedäsga
     gayéed+V+REL+FUT: gayéedäsaas
     gayéed+V+FUT+NONFACT: gayéedäsaa.ang
     gayéed+V+INTERR+NEAR+FUT: gayéedang k̲asa'áa
     gayéed+V+NEAR+FUT: gayéedang k̲asa'áang
     gayéed+V+INTERR+VNEAR+FUT: gayéedang k̲asaasdláa
     gayéed+V+VNEAR+FUT: gayéedang k̲asaasdláang
     gayéed+V+BIAS+IMM+PRES: gayéed'uuj
     gayéed+V+BIAS+SIMP+PRES: gayéed'uujang
     gayéed+V+RES: gayéedäsaa'uujang
     gayéed+V+BIAS+INTERR+PRES: gayéed'us
     gayéed+V+BIAS+INTERR+PAST: gayéed'ujaa
     gayéed+V+BIAS+INTERR+PAST+HAB: gayéed'uujaangaa
     gayéed+V+BIAS+INTERR+FUT: gayéedäsaa'us
     gayéed+V+CERT+PRES: gayéed'ahlanggang
     gayéed+V+CERT+PAST: gayéed'ahlanggan
     gayéed+V+CERT+PAST+HAB: gayéed'ahlanggiinii
     gayéed+V+CERT+FUT: gayéedäsaa'ahlans
     gayéed+V+CERT+REL: gayéed'ahlans
     gayéed+V+INTS+PAST: gayéedaa'ahlang
     gayéed+V+CONT: gayéedaa'ahlanggaa
     gayéed+V+CTFACT+PRES: gayéedaa'ahlanggang
     gayéed+V+RFLX: gayéed'ahl
     gayéed+V+FUT+RFLX+INTERR: gayéedäseehl
     gayéed+V+PL+IMPV: gayéed'uu
     gayéed+V+3PL+IMM+PRES: gayéed'waa
     gayéed+V+3PL+INTERR+SIMP+PRES: gayéed'waa
     gayéed+V+3PL+SIMP+PRES: gayéed'waang
     gayéed+V+3PL+DIR+PAST: gayéed'wägan
     gayéed+V+3PL+INTERR+PAST: gayéed'aawaa
     gayéed+V+3PL+INDIR+PAST: gayéed'aawaan
     gayéed+V+3PL+REL: gayéed'waas
     gayéed+V+3PL+REL+EVID: gayéed'aawaas
     gayéed+V+3PL+NONFACT: gayéed'waa.ang
     gayéed+V+3PL+PAST+NONFACT: gayéed'aawaa.ang
     gayéed+V+3PL+INTERR+PRES+HAB: gayéedang'waa
     gayéed+V+3PL+PRES+HAB: gayéedang'waang
     gayéed+V+3PL+PRES+HAB+NONFACT: gayéedang'waa.ang
     gayéed+V+3PL+DIR+PAST+HAB: gayéed'wägiinii
     gayéed+V+3PL+INTERR+PAST+HAB: gayéed'wägaangaa
     gayéed+V+3PL+INDIR+PAST+HAB: gayéed'wägaangaan
     gayéed+V+3PL+INTERR+FUT+LONG: gayéed'waaäsaa
     gayéed+V+3PL+INTERR+FUT+SHORT: gayéed'waaäs
     gayéed+V+3PL+SIMP+FUT: gayéed'waaäsaang
     gayéed+V+3PL+IMM+FUT: gayéed'waaäsga
     gayéed+V+3PL+REL+FUT: gayéed'waaäsaas
     gayéed+V+3PL+FUT+NONFACT: gayéed'waaäsaa.ang
     gayéed+V+3PL+INTERR+NEAR+FUT: gayéed'waa.ang k̲asa'áa
     gayéed+V+3PL+NEAR+FUT: gayéed'waa.ang k̲asa'áang
     gayéed+V+3PL+INTERR+VNEAR+FUT: gayéed'waa.ang k̲asaasdláa
     gayéed+V+3PL+VNEAR+FUT: gayéed'waa.ang k̲asaasdláang
     gayéed+V+3PL+BIAS+IMM+PRES: gayéed'waa'uuj
     gayéed+V+3PL+BIAS+SIMP+PRES: gayéed'waa'uujang
     gayéed+V+3PL+RES: gayéed'waaäsaa'uujang
     gayéed+V+3PL+BIAS+INTERR+PRES: gayéed'waa'us
     gayéed+V+3PL+BIAS+INTERR+PAST: gayéed'waa'ujaa
     gayéed+V+3PL+BIAS+INTERR+PAST+HAB: gayéed'waa'uujaangaa
     gayéed+V+3PL+BIAS+INTERR+FUT: gayéed'waaäsaa'us
     gayéed+V+3PL+CERT+PRES: gayéed'waa'ahlanggang
     gayéed+V+3PL+CERT+PAST: gayéed'waa'ahlanggan
     gayéed+V+3PL+CERT+PAST+HAB: gayéed'waa'ahlanggiinii
     gayéed+V+3PL+CERT+FUT: gayéed'waaäsaa'ahlans
     gayéed+V+3PL+CERT+REL: gayéed'waa'ahlans
     gayéed+V+3PL+INTS+PAST: gayéed'aawaa'ahlang
     gayéed+V+3PL+CONT: gayéed'aawaa'ahlanggaa
     gayéed+V+3PL+CTFACT+PRES: gayéed'aawaa'ahlanggang
     gayéed+V+3PL+RFLX: gayéed'waa'ahl
     gayéed+V+3PL+FUT+RFLX+INTERR: gayéed'waaäseehl
     gayéed+V+NEG+SG+IMPV: gayéed'ang
     gayéed+V+NEG+IMM+PRES: gayéed'angga
     gayéed+V+NEG+INTERR+SIMP+PRES: gayéed'ang
     gayéed+V+NEG+SIMP+PRES: gayéed'anggang
     gayéed+V+NEG+DIR+PAST: gayéed'anggan
     gayéed+V+NEG+INTERR+PAST: gayéed'aangaa
     gayéed+V+NEG+INDIR+PAST: gayéed'aangaan
     gayéed+V+NEG+REL: gayéed'ans
     gayéed+V+NEG+REL+EVID: gayéed'aangaas
     gayéed+V+NEG+NONFACT: gayéed'angang
     gayéed+V+NEG+PAST+NONFACT: gayéed'aangaa.ang
     gayéed+V+NEG+INTERR+PRES+HAB: gayéed'anggang
     gayéed+V+NEG+PRES+HAB: gayéedang'anggang
     gayéed+V+NEG+PRES+HAB+NONFACT: gayéedang'angang
     gayéed+V+NEG+DIR+PAST+HAB: gayéed'anggiinii
     gayéed+V+NEG+INTERR+PAST+HAB: gayéed'anggaangaa
     gayéed+V+NEG+INDIR+PAST+HAB: gayéed'anggaangaan
     gayéed+V+NEG+INTERR+FUT+LONG: gayéed'angäsaa
     gayéed+V+NEG+INTERR+FUT+SHORT: gayéed'angäs
     gayéed+V+NEG+SIMP+FUT: gayéed'angäsaang
     gayéed+V+NEG+IMM+FUT: gayéed'angäsga
     gayéed+V+NEG+REL+FUT: gayéed'angäsaas
     gayéed+V+NEG+FUT+NONFACT: gayéed'angäsaa.ang
     gayéed+V+NEG+INTERR+NEAR+FUT: gayéedang k̲asaa'áng
     gayéed+V+NEG+NEAR+FUT: gayéedang k̲asaa'ánggang
     gayéed+V+NEG+INTERR+VNEAR+FUT: gayéedang k̲asaasdlä'áng
     gayéed+V+NEG+VNEAR+FUT: gayéedang k̲asaasdlä'ánggang
     gayéed+V+NEG+BIAS+IMM+PRES: gayéed'ang'uuj
     gayéed+V+NEG+BIAS+SIMP+PRES: gayéed'ang'uujang
     gayéed+V+NEG+RES: gayéed'angäsaa'uujang
     gayéed+V+NEG+BIAS+INTERR+PRES: gayéed'ang'us
     gayéed+V+NEG+BIAS+INTERR+PAST: gayéed'ang'ujaa
     gayéed+V+NEG+BIAS+INTERR+PAST+HAB: gayéed'ang'uujaangaa
     gayéed+V+NEG+BIAS+INTERR+FUT: gayéed'angäsaa'us
     gayéed+V+NEG+CERT+PRES: gayéed'aang'ahlanggang
     gayéed+V+NEG+CERT+PAST: gayéed'aang'ahlanggan
     gayéed+V+NEG+CERT+PAST+HAB: gayéed'aang'ahlanggiinii
     gayéed+V+NEG+CERT+FUT: gayéed'angäsaa'ahlans
     gayéed+V+NEG+CERT+REL: gayéed'aang'ahlans
     gayéed+V+NEG+INTS+PAST: gayéed'aangaa'ahlang
     gayéed+V+NEG+CONT: gayéed'aangaa'ahlanggaa
     gayéed+V+NEG+CTFACT+PRES: gayéed'aangaa'ahlanggang
     gayéed+V+NEG+RFLX: gayéed'aang'ahl
     gayéed+V+NEG+FUT+RFLX+INTERR: gayéed'angäseehl
     gayéed+V+NEG+PL+IMPV: gayéed'ang'uu
     gayéed+V+NEG+3PL+IMM+PRES: gayéed'ang'waa
     gayéed+V+NEG+3PL+INTERR+SIMP+PRES: gayéed'ang'waa
     gayéed+V+NEG+3PL+SIMP+PRES: gayéed'ang'waang
     gayéed+V+NEG+3PL+DIR+PAST: gayéed'ang'wägan
     gayéed+V+NEG+3PL+INTERR+PAST: gayéed'ang'aawaa
     gayéed+V+NEG+3PL+INDIR+PAST: gayéed'ang'aawaan
     gayéed+V+NEG+3PL+REL: gayéed'ang'waas
     gayéed+V+NEG+3PL+REL+EVID: gayéed'ang'aawaas
     gayéed+V+NEG+3PL+NONFACT: gayéed'ang'waa.ang
     gayéed+V+NEG+3PL+PAST+NONFACT: gayéed'ang'aawaa.ang
     gayéed+V+NEG+3PL+INTERR+PRES+HAB: gayéedang'ang'waa
     gayéed+V+NEG+3PL+PRES+HAB: gayéedang'ang'waang
     gayéed+V+NEG+3PL+PRES+HAB+NONFACT: gayéedang'ang'waa.ang
     gayéed+V+NEG+3PL+DIR+PAST+HAB: gayéed'ang'wägiinii
     gayéed+V+NEG+3PL+INTERR+PAST+HAB: gayéed'ang'wägaangaa
     gayéed+V+NEG+3PL+INDIR+PAST+HAB: gayéed'ang'wägaangaan
     gayéed+V+NEG+3PL+INTERR+FUT+LONG: gayéed'ang'waaäsaa
     gayéed+V+NEG+3PL+INTERR+FUT+SHORT: gayéed'ang'waaäs
     gayéed+V+NEG+3PL+SIMP+FUT: gayéed'ang'waaäsaang
     gayéed+V+NEG+3PL+IMM+FUT: gayéed'ang'waaäsga
     gayéed+V+NEG+3PL+REL+FUT: gayéed'ang'waaäsaas
     gayéed+V+NEG+3PL+FUT+NONFACT: gayéed'ang'waaäsaa.ang
     gayéed+V+NEG+3PL+INTERR+NEAR+FUT: gayéed'waa.ang k̲asaa'áng
     gayéed+V+NEG+3PL+NEAR+FUT: gayéed'waa.ang k̲asaa'ánggang
     gayéed+V+NEG+3PL+INTERR+VNEAR+FUT: gayéed'waa.ang k̲asaasdlä'áng
     gayéed+V+NEG+3PL+VNEAR+FUT: gayéed'waa.ang k̲asaasdlä'ánggang
     gayéed+V+NEG+3PL+BIAS+IMM+PRES: gayéed'ang'waa'uuj
     gayéed+V+NEG+3PL+BIAS+SIMP+PRES: gayéed'ang'waa'uujang
     gayéed+V+NEG+3PL+RES: gayéed'ang'waaäsaa'uujang
     gayéed+V+NEG+3PL+BIAS+INTERR+PRES: gayéed'ang'waa'us
     gayéed+V+NEG+3PL+BIAS+INTERR+PAST: gayéed'ang'waa'ujaa
     gayéed+V+NEG+3PL+BIAS+INTERR+PAST+HAB: gayéed'ang'waa'uujaangaa
     gayéed+V+NEG+3PL+BIAS+INTERR+FUT: gayéed'ang'waaäsaa'us
     gayéed+V+NEG+3PL+CERT+PRES: gayéed'ang'waa'ahlanggang
     gayéed+V+NEG+3PL+CERT+PAST: gayéed'ang'waa'ahlanggan
     gayéed+V+NEG+3PL+CERT+PAST+HAB: gayéed'ang'waa'ahlanggiinii
     gayéed+V+NEG+3PL+CERT+FUT: gayéed'ang'waaäsaa'ahlans
     gayéed+V+NEG+3PL+CERT+REL: gayéed'ang'waa'ahlans
     gayéed+V+NEG+3PL+INTS+PAST: gayéed'ang'aawaa'ahlang
     gayéed+V+NEG+3PL+CONT: gayéed'ang'aawaa'ahlanggaa
     gayéed+V+NEG+3PL+CTFACT+PRES: gayéed'ang'aawaa'ahlanggang
     gayéed+V+NEG+3PL+RFLX: gayéed'ang'waa'ahl
     gayéed+V+NEG+3PL+FUT+RFLX+INTERR: gayéed'ang'waaäseehl

